臺灣桃園地方法院刑事判決　　　　　　110年度簡上字第226號
上　訴　人
即　被　告　王湘羚


上列上訴人即被告因竊盜案件，對本院民國110 年4 月29日110
年度壢簡字第413 號刑事簡易判決（聲請簡易判決處刑書案號：
110 年度偵字第8214號）提起上訴，本院第二審合議庭判決如下
︰
    主  文
上訴駁回。
王湘羚緩刑貳年。
    事實及理由
一、本案經本院合議庭審理結果，認原審以被告王湘羚犯刑法第
    320 條第1 項之竊盜罪，處罰金新臺幣（下同）4,000 元，
    如易服勞役，以1,000 元折算1 日，核其認事用法及量刑均
    無不當，應予維持，除就證據部分補充「被告王湘羚於本院
    審理時之自白（見本院簡上卷第38-39 頁）」外，餘均引用
    如附件所示原審刑事簡易判決書記載之事實、證據及理由（
    含刑事聲請簡易判決處刑書）。
二、被告上訴意旨略以：當日精神狀況不佳，且事後已向告訴人
    鄭紹田表示歉意，告訴人已無意追究任何法律責任，且原審
    判決時法官曾表示本案犯罪情節輕微，應可從輕量刑，並請
    求給予緩刑之諭知等語。
三、本院之判斷：
  ㈠按量刑之輕重及緩刑之宣告，屬事實審法院得依職權自由裁
    量事項，苟已斟酌刑法第57條各款所列情狀，而未逾越法定
    刑度，即不得指為違法；又於同一犯罪事實與情節，如別無
    其他加重或減輕之原因，下級審法院量定之刑，亦無過重或
    失輕之不當情形，則上級審法院對下級審法院之職權行使，
    原則上應予尊重（最高法院72年台上字第6696號判例、85年
    度台上字第2446號判決意旨參照）。準此，法官量刑，如非
    有上揭明顯違法情事，自不得擅加指摘其違法或不當。查原
    審審酌被告徒手摘取2 顆番茄得手後離去，而侵害他人財產
    法益，實屬不該，並考量被告終能於原審調查時坦承犯行，
    且所竊上開財物價值不高，其又於事後跟告訴人致歉，告訴
    人亦寬諒不予追究，暨衡酌被告犯罪手段、全案情節、暨其
    品行、智識程度、生活狀況等一切情狀，量處罰金4,000 元
    ，併諭知易服勞役之折算標準為1,000 元折算1 日，核原審
    所量處之刑與被告之犯罪情節非顯不相當，亦未逾越客觀上
    之適當性、相當性及必要性之比例原則，量刑尚屬妥適，無
    裁量濫用之情事，於法並無違誤。從而，被告上訴意旨指摘
    原審量刑過重等語，並無理由，應予駁回。
  ㈡查被告王湘羚未曾因故意犯罪受有期徒刑以上刑之宣告，有
    臺灣高等法院被告前案紀錄表附卷可參，且告訴人亦到庭表
    示無欲追究被告責任，願意給與被告自新之機會等語（見本
    院簡上卷第39頁），是審酌被告雖一時失慮致罹刑章，惟已
    悔悟並取得告訴人諒解，本院信其經此偵審程序及科刑後，
    應知警惕無再犯之虞，故認原審對其所宣告之刑，以暫不執
    行為適當，爰依刑法第74條第1 項第1 款規定，宣告緩刑2
    年，以啟自新。
據上論斷，應依刑事訴訟法第455條之1第1項、第3項、第368條
、第373 條，刑法第74條第1 項第1 款，判決如主文。
本案經檢察官楊挺宏聲請以簡易判決處刑，檢察官高玉奇到庭執
行職務。
中    華    民    國   110    年    10    月    22    日
                  刑事第五庭  審判長法  官  呂世文
                                    法  官  陳郁融
                                    法  官  李敬之
以上正本證明與原本無異。
不得上訴。
                                    書記官  鐘柏翰
中    華    民    國   110    年    10    月    25    日
　
　
　
　
附件：
臺灣桃園地方法院刑事簡易判決
                                   110年度壢簡字第413號
聲  請  人  臺灣桃園地方檢察署檢察官
被      告  王湘羚（原名王芷姍）
上列被告因竊盜案件，經檢察官聲請以簡易判決處刑（110 年度
偵字第8214號），本院判決如下：
    主      文
王湘羚犯竊盜罪，處罰金新臺幣肆仟元，如易服勞役，以新臺幣
壹仟元折算壹日。
    事實及理由
一、本案犯罪事實、證據及應適用法條，除更正、補充如下以外
    ，均引用檢察官聲請簡易判決處刑書之記載（如附件）：
   ㈠犯罪事實部分：第四行之「竊取番茄數顆」，更正為「竊
     取番茄2 顆」。
   ㈡證據部分：增列「被告王湘羚於本院之自白」、「現場監
     視器錄影檔案於本院勘驗之結果」。
二、審酌被告基於過去居住鄉下，鄰舍通常樂於分享之傳統觀念
    ，見告訴人鄭紹田住家外種植番茄，昇起竊意，於民國109
    年12月13日下午，在該住家外停下機車後，徒手摘取上開番
    茄中之2 顆（依上開勘驗結果，被告係迅速、連續出右手摘
    取2 次，包握在掌中，放入自身外套口袋，以其1 次摘1 顆
    計算，應是摘取2 顆；此於評價上應屬法律意義之一行為）
    ，得手後離去，而侵害他人財產法益，實屬不該。惟被告終
    能於本院坦承犯行，且所竊上開財物價值不高，其又於事後
    跟告訴人致歉，告訴人亦寬諒不予追究，為告訴人向本院所
    表明。兼衡被告犯罪手段、全案情節、暨其品行、智識程度
    、生活狀況等一切情狀，量處如主文所示之刑，並諭知易服
    勞役之折算標準。
三、被告所竊得之上開財物價值低微，告訴人又已原諒而不追究
    ，有如上述，則為避免不成比例地耗費司法關於執行之資源
    ，爰認無刑法上沒收之重要性，而不宣告沒收。
四、依刑事訴訟法第449 條第1 項前段、第3 項、第454 條第2
    項，逕以簡易判決處刑如主文。
五、如不服本判決，應於判決送達後20日內，向本院提出上訴狀
    （應附繕本），上訴於本院合議庭。
本案經檢察官楊挺宏聲請以簡易判決處刑。
中    華    民    國   110    年    4     月    29    日
                  刑事第十庭    法  官  徐漢堂
以上正本證明與原本無異。
如不服本判決，應於判決送達後20日內向本院提出上訴狀（應附
繕本）。告訴人或被害人如對本判決不服者，應具備理由請求檢
察官上訴，其上訴期間之計算係以檢察官收受判決正本之日期為
準。
 
                                書記官  侯儀偵
中    華    民    國   110    年    4     月    30    日
　
附件：
臺灣桃園地方檢察署檢察官聲請簡易判決處刑書
                                     110年度偵字第8214號
     被      告  王湘羚
上列被告因竊盜案件，業經偵查終結，認為宜聲請以簡易判決處
刑，茲將犯罪事實及證據並所犯法條分敘如下：
         犯罪事實
一、王湘羚於民國 109 年 12 月 13 日 13 時 21 分許，騎乘
    車牌號碼 000-0000 號普通重型機車，行經桃園市○○區○
    ○○路 000 號即鄭紹田住處前，見該處有鄭紹田所種植番
    茄，竟意圖為自己不法所有，基於竊盜之犯意，徒手竊取番
    茄數顆，得手後藏放在外套口袋內，旋遭鄭紹田在上址住處
    2 樓發現喝止，王湘羚即停手並否認犯行，而騎乘機車逃逸
    。嗣經鄭紹田報警處理，經警調閱監視器錄影畫面，循線查
    悉上情。
二、案經鄭紹田訴由桃園市政府警察局楊梅分局報告偵辦。
         證據並所犯法條
一、被告王湘羚於警詢時矢口否認有何前開竊盜犯行，辯稱：伊
    當時只是在欣賞番茄，還有停下來想打電話給伊兒子，但告
    訴人鄭紹田就在上址 2 樓對伊咆哮怒罵，伊向告訴人解釋
    自己已經有買番茄，伊真的忘記自己有偷番茄云云。惟查，
    上揭犯罪事實，業據證人即告訴人於警詢證述明確，復有監
    視器錄影畫面光碟暨翻拍照片、查獲現場照片在卷可稽，可
    見被告確有擅自摘取告訴人所種植番茄之舉，足認被告所辯
    顯係臨訟卸責之詞，無可採信，其犯嫌堪以認定。
二、核被告所為，係犯刑法第 320 條第 1 項之竊盜罪嫌。又本
    件犯罪所得並未扣案，爰請依刑法第 38 條之 1 第 1 項前
    段、同條第3 項之規定，宣告沒收，於全部或一部不能沒收
    或不宜執行沒收時，追徵其價額。
三、依刑事訴訟法第451條第1項聲請逕以簡易判決處刑。
     此  致
臺灣桃園地方法院
中    華    民    國    110    年    3    月    12    日
                                檢  察  官  楊挺宏
本件證明與原本無異
中    華    民    國    110    年    3    月    20    日
                                書  記  官  李純慧